臺灣臺北地方法院小額民事判決
110年度北小字第3142號
原      告  陳威榮
被      告  朱巧苓即盛昌乾洗商店

上列當事人間請求損害賠償事件，本院於民國110年9月14日言詞
辯論終結，判決如下︰
    主　  文
被告應給付原告新臺幣叁仟玖佰叁拾肆元。
原告其餘之訴駁回。
訴訟費用新臺幣壹仟元由被告負擔百分之二十六，餘由原告負擔
。
本判決原告勝訴部分得假執行。但被告如以新臺幣叁仟玖佰叁拾
肆元為原告預供擔保，得免為假執行。
    理由要領
一、原告主張略以：原告於民國110年2月9日將其於107年11月3
    日在信義微風商場以新臺幣（下同）21,100元刷卡購買之知
    名品牌BALENCIAGA連帽上衣送至被告獨資之盛昌乾洗商店乾
    洗，嗣前往領取時，被告店員卻說已找不到，因兩造無法達
    成賠償之共識，爰起訴請求被告損害賠償等語。並聲明：被
    告應給付15,000元。
二、被告答辯略以：對於原告主張於110年2月9日將其於107年11
    月3日在信義微風商場以21,100元刷卡購買之品牌BALENCIAG
    A連帽上衣（下稱系爭衣物）送至被告獨資之盛昌乾洗商店
    乾洗，嗣前往領取時，被告店員卻說已找不到等情，並不爭
    執，但對於原告主張系爭衣物之殘值為15,000元乙節，則有
    爭執等語，做為答辯。
三、得心證之理由：
　㈠按送洗衣物因可歸責於企業經營者之事由，致遺失、被竊、
    失火、滅失或其他情形而不能返還者，消費者不得請求返還
    原衣物；消費者或企業經營者能以發票或其他單據證明送洗
    衣物之價值時，應考量折舊等因素，計算其賠償金額。經濟
    部103年6月30日經商字第10302409170號公告修正之「洗衣
    定型化契約應記載及不得記載事項」、「應記載事項」第11
    點第1項定有明文。本件於原告送洗系爭衣物時，並未特別
    約定契約條款，自應以經濟部前開公告之「洗衣定型化契約
    應記載及不得記載事項」，作為兩造間爭議之法律適用依據
    ，先予說明。　
　㈡原告主張於110年2月9日將其於107年11月3日在信義微風商場
    以21,100元刷卡購買之系爭衣物送至被告獨資之盛昌乾洗商
    店乾洗，嗣前往領取時，被告店員卻說已找不到，爰起訴請
    求被告賠償系爭衣物15,000元損失等語（見本院卷第11頁）
    ；被告對於原告主張前揭主張固不爭執，但對於原告請求系
    爭衣物之殘值為15,000元部分，則有爭執（見本院卷第66頁
    至第67頁）。而當事人於訴訟上所為之自認，於辯論主義所
    行之範圍內有拘束法院之效力，法院應認當事人自認之事實
    為真，以之為裁判之基礎（最高法院110年度台上字第440號
    判決意旨參照）。是被告自應就系爭衣物有不能返還之情事
    ，對原告負損害賠償之責。
　㈢本件被告之賠償金額應依上開定型化契約應記載及不得記載
    事項之規定，依系爭衣物折舊計算之。而針對折舊率部分，
    參照行政院所頒固定資產耐用年數表及固定資產折舊率表，
    僅就固定資產列明折舊年限，針對非固定資產部分，因服飾
    材料、品質各有不同，行政院主計總處公布之什項設備分類明
    細表並無針對服飾使用年限為統一規定，惟參酌什項設備分類
    明細表中以布料為主要材質之「窗簾」，其最低使用年限為
    3年，依一般經驗法則，窗簾應較服飾更為耐用，故系爭衣
    物之使用年限亦應以為3年為適當。再依定率遞減法每年應
    折舊536/1000，系爭衣物自107年11月3日購買日起至送洗日
    110年2月9日止，已使用2年3月，據此，折舊後之餘額核為3
    ,934元（計算方式如附表）。是原告得向被告請求賠償之金
    額為3,934元，逾此部分之請求，尚乏依據，應予駁回。
四、綜上所述，原告請求被告給付3,934元，為有理由，應予准
    許，逾此部分之請求，則無理由，應予駁回。
五、本件事證已臻明確，兩造其餘攻擊防禦方法及證據方法，於
    本判決結果不生影響，自無逐一詳予論駁之必要。
六、本件原告勝訴部分，係就民事訴訟法第436條之8適用小額訴
    訟程序所為被告敗訴之判決，依同法第436條之20規定，應
    依職權宣告假執行。並依同法第436條之23準用第436條第2
    項，適用同法第392條第2項規定，依職權宣告被告如預供擔
    保，得免為假執行。
九、訴訟費用負擔之依據：民事訴訟法第79條。本件訴訟費用額
    ，依後附計算書確定如主文所示金額。
中　　華　　民　　國　　110 　年　　9 　　月　　28　　日
                  臺北簡易庭    法  官  詹慶堂
附表：（新臺幣元）     年次     折        舊        額      折   舊  後  餘  額   金額 計  算  方  式 金額 計    算    方  式 一 11310 21100×0.536=11310 9790 00000-00000=9790 二 5247 9790×0.536=5247 4543 0000-0000=4543 三 609 4543×0.536×3/12=609 3934 0000-000=3934 註：元以下四捨五入     
計算書：
項　　　　目             金　額（新臺幣）　　備    註
第一審裁判費   　 　　   1,000元
合　　　　計　　　       1,000元
上列正本係照原本作成。
如不服本判決，應於判決送達後20日內向本院提出上訴狀（須按
他造當事人之人數附繕本）。如委任律師提起上訴者，應一併繳
納上訴審裁判費。
中　　華　　民　　國　　110 　年　　9 　　月　　28　　日
                                書記官  馬正道
附錄：
一、民事訴訟法第436條之24第2項：
    對於小額程序之第一審裁判上訴或抗告，非以其違背法令為
    理由，不得為之。
二、民事訴訟法第436條之25：
    上訴狀內應記載上訴理由，表明下列各款事項：
    ㈠原判決所違背之法令及其具體內容。
    ㈡依訴訟資料可認為原判決有違背法令之具體事實。
三、民事訴訟法第436條之32條第2項：
    第438條至第445條、第448條至第450條、第454條、第455條
    、第459條、第462條、第463條、第468條、第469條第1款至
    第5款、第471條至第473條及第475條第1項之規定，於小額
    事件之上訴程序準用之。